臺灣苗栗地方法院刑事判決　　　　　　　　94年度訴字第93號
公　訴　人　臺灣苗栗地方法院檢察署檢察官
被　　　告　甲○○
上列被告因違反毒品危害防制條例案件，經檢察官提起公訴（94
年度毒偵字第53號、258 號）及移送併案審理（94年度毒偵字第
614 號），本院依簡式審判程序，判決如下：
    主  文
甲○○連續施用第一級毒品，累犯，處有期徒刑拾月。扣案之海
洛因陸包（其中壹包淨重壹點參捌公克，另伍包含袋計重拾柒點
參公克）沒收銷燬之；注射針筒拾陸支、小布袋、小皮袋、鐵盒
子各壹個均沒收。又連續施用第二級毒品，累犯，處有期徒刑陸
月。扣案之安非他命壹包（含袋重貳點伍公克）沒收銷燬之；刮
杓壹支沒收。應執行有期徒刑壹年參月。扣案之海洛因陸包（其
中壹包淨重壹點參捌公克，另伍包含袋計重拾柒點參公克）、安
非他命壹包（含袋重貳點伍公克）均沒收銷燬之；注射針筒拾陸
支、小布袋壹個、小皮袋壹個、刮勺壹支、鐵盒子壹個均沒收。
    事  實
一、甲○○曾於民國89年間因妨害自由案件，經法院判處有期徒
 　 刑6 月確定，甫於90年11月8 日易科罰金執行完畢。復因施
    用毒品案件，經送觀察、勒戒後，認無繼續施用毒品之傾向
    ，業於93年6 月25日執行完畢釋放，並由臺灣苗栗地方法院
    檢察署檢察官於同日，以93年度毒偵字第532 號為不起訴處
    分確定。詎仍不知悔改，復於觀察、勒戒執行完畢釋放後之
    5 年內，基於施用第一級毒品海洛因之概括犯意，自93年10
    月間某日起至同94年4 月19日晚上8 時許止，在其苗栗縣竹
    南鎮○○里○○街36號之住處，以注射之方式，連續施用第
    一級毒品海洛因多次；另基於施用第二級毒品安非他命之概
    括犯意，自93年10月月間某日起至同94年4 月19日晚上8 時
    許止，在其上述住處，以燒烤之方式，連續施用第二級毒品
    安非他命多次。嗣先於94年1 月7 日下午1 時40分許，為警
    在苗栗縣頭份鎮○○路511 號旁空地查獲，並扣得其所有之
    以黑色小皮袋包裝之第一級毒品海洛因1 包（淨重1.38公克
    ）及供施用第一級毒品海洛因之以黑色小布袋包裝之注射針
    筒10支；及於94年4 月21日凌晨0 時30分許，在苗栗縣頭份
    鎮○○里○○路○段源陽中古汽車行旁之巷口查獲，並扣得
    其所有而供施用第一級毒品海洛因之注射針筒6 支、供施用
    第二級毒品安非他命之刮勺1 支、裝第一級毒品海洛因用之
    鐵盒子1 個（內有毒品海洛因5 包、含袋計重17.3公克）、
    安非他命1 包（含袋重約2.5 公克），均經採集其尿液送驗
    ，結果均呈嗎啡及甲基安非他命類陽性反應。
二、案經苗栗縣警察局頭份分局、竹南分局移送臺灣苗栗地方法
    院檢察署檢察官偵查起訴及移送併案審理。
    理  由
一、訊據被告甲○○對於上揭連續施用第一級毒品海洛因多次及
    第二級毒品安非他命多次之事實均坦承不諱，且被告於94年
    1 月7 日及94年4 月21日為警所採集之尿液，經送請檢驗後
    ，結果均呈現嗎啡及甲基安非他命陽性反應乙節，有中山醫
    學大學附設醫院藥物濫用檢測中心出具之檢驗報告2 紙在卷
    可按。且扣案之白色粉末6 包，均係第一級毒品海洛因，其
    1 包淨重1.38公克，另5 包含袋計重17.3公克乙節，有法務
    部調查局鑑驗通知書、毒品初步鑑驗報告單各1 紙在卷可按
    ；另白色結晶1 包，係安非他命1 包、含袋重約2.5 公克乙
    節，亦有毒品初步鑑驗報告單各1 紙在卷可按。次查被告前
    因施用毒品案件，經送觀察、勒戒，於期滿後業經檢察官為
    不起訴處分確定在案，此有臺灣苗栗地方法院檢察署刑案資
    料查註紀錄表、臺灣高等法院被告前案紀錄表各1 件在卷可
    按。綜上各節，足徵被告上述自白確與事實相符。是本件事
    證明確，被告犯行堪予認定，應依法論科。
二、查海洛因為毒品危害防治條例第2 條第2 項第1 款所定之第
    一級毒品、安非他命為同條項第2 款所定之第二級毒品。核
    被告所為，係違反毒品危害防制條例第10條第1 項之施用第
    一級毒品罪及同條第2 項之施用第二級毒品罪。其施用毒品
    前後非法持有毒品之低度行為，應為施用之高度行為所吸收
    ，不另論罪。被告先後多次施用第一、二級毒品之行為，時
    間緊接，所犯復係構成要件相同之罪名，顯均係基於概括之
    犯意而為之，均為連續犯，爰各依刑法第56條之規定以1 罪
    論，並均加重其刑。被告所犯上述2 罪，犯意各別，罪名不
    同，應分論併罰。又被告受有如事實欄所載罪刑執行情形，
    有臺灣高等法院被告前案紀錄表在卷可稽，其受有期徒刑執
    行完畢後，5 年以內再犯本件有期徒刑以上之2 罪，均為累
    犯，應依刑法第47條規定，分別遞加重其刑。爰審酌被告非
    法施用第一、二級毒品，對個人身心戕害甚鉅，且前已經觀
    察勒戒，又於觀察、勒戒執行完畢後之5 年內再犯本件施用
    毒品犯行，顯未因前所受之觀察、勒戒處分而決心改過，非
    以隔離方式恐無法收矯正之效，惟念其於本院審理時尚能坦
    承犯行及其本件施用毒品行為之情節尚輕等一切情狀，並參
    酌公訴人之具體求刑，分別量處如主文所示之刑，並定其應
    執行之刑。
三、至扣案之海洛因6 包（其中1 包淨重1.38公克，另5 包含袋
    計重17.3公克）、安非他命1 包（含袋重約2 點5 公克），
    均為毒品，應依毒品危害防制條例第18條第1 項前段規定宣
    告沒收並銷燬之。另扣案之注射針筒16支、刮勺1 支、鐵盒
    子1 個及小布袋、小皮袋各1 個，均係被告所有，且係供施
    用第一、二級毒品犯罪所用之物乙節，業據被告供述在卷，
    應依刑法第38條第1 項第2 款之規定併予宣告沒收。
四、臺灣苗栗地方法院檢察署檢察官，就被告於94年3 月初某日
    起至同年4 月19日晚上8 時許止，分別連續施用第一級毒品
    海洛因、第二級毒品安非他命之犯行，以該署94年度毒偵字
    第614 號移送本院併案審理乙節，因該移送併辦部分，與起
    訴被告連續施用第一級毒品及第二級毒品部分，分別有連續
    犯之裁判上一罪關係，已如上述，自均為起訴效力所及，本
    院自應一併予以審理，附此敘明。
據上論斷，應依刑事訴訟法第273 條之1 第1 項、第299 條第1
項前段，毒品危害防制條例第10條第1 項、第2 項、第18條第1
項前段，刑法第11條、第56條、第47條、第51條第5 款、第38條
第1 項第2 款，判決如主文。
本案經檢察官郭靜文到庭執行職務。
中　　華　　民　　國　　94　　年　　7 　　月　　11　　日
                  刑事第二庭    法　官　林燦都
以上正本證明與原本無異。
如不服本判決，應於送達後10日內向本院提出上訴狀（須附繕本
），上訴於臺灣高等法院臺中分院。
                                書記官　陳建分
中　　華　　民　　國　　94　　年　　7 　　月　　11　　日
附錄本案論罪科刑法條
毒品危害防制條例第10條
施用第一級毒品者，處 6 月以上 5 年以下有期徒刑。
施用第二級毒品者，處 3 年以下有期徒刑。
